---
title: "Tarea 13"
author: "Dalia Camacho"
output: html_document
---

```{r setup, include=FALSE}
knitr::opts_chunk$set(echo = TRUE)
```
## 13-Modelos jerárquicos {-}

En este ejercicio definirás un modelo jerárquico para la incidencia de tumores
en grupos de conejos a los que se suministró una medicina. Se realizaron 71
experimentos distintos utilizando la misma medicina. 

Considerando que cada conejo proviene de un experimento distinto, se desea
estudiar $\theta_j$, la probabilidad de desarrollar un tumor en el 
$j$-ésimo grupo, este parámetro variará de grupo a grupo.

Denotaremos $y_{ij}$ la observación en el $i$-ésimo conejo perteneciente al 
$j$-ésimo experimento, $y_{ij}$ puede tomar dos valores: 1 indicando que el 
conejo desarrolló tumor y 0 en el caso contrario, por tanto la verosimilitud 
sería:

$$y_{ij} \sim Bernoulli(\theta_j)$$

Adicionalmente se desea estimar el efecto medio de la medicina a lo largo de
los grupos $\mu$, por lo que utilizaremos un modelo jerárquico como sigue:

$$\theta_j \sim Beta(a, b)$$

donde 

$$a=\mu \kappa$$
$$b=(1-\mu)\kappa$$

Finalmente asignamos una distribución a los hiperparámetros $\mu$ y $\kappa$,

$$\mu \sim Beta(A_{\mu}, B_{\mu})$$

$$\kappa \sim Gamma(S_{\kappa}, R_{\kappa})$$

1. Si piensas en este problema como un lanzamiento de monedas, ¿a qué 
corresponden las monedas y los lanzamientos?
Los lanzamientos serían cada conejo y si tiene un tumor o no y las monedas serían los 71 experimentos.

2. Los datos en el archivo `rabbits.RData` contienen las observaciones de los 
71 experimentos, 
cada renglón corresponde a una observación. 
    + Utiliza JAGS o Stan para ajustar un modelo jerárquico como el descrito 
    arriba y usando una inicial $Beta(1, 1)$ y una $Gamma(1, 0.1)$ para $\mu$ y
    $\kappa$ respectivamente. 
    + Realiza un histograma de la distribución posterior de $\mu$, $\kappa$. 
    Comenta tus resultados.

```{r}
library(tidyverse)
library(R2jags)
```

```{r}
modelo_jer.bugs <-
'
model{
  for(t in 1:N){
    x[t] ~ dbern(theta[experiment[t]])
  }
  for(j in 1:nExperiments){
    theta[j] ~ dbeta(a, b)
  }
  a <- mu * kappa
  b <- (1 - mu) * kappa
  # A_mu = 1, B_mu = 1
  mu ~ dbeta(1, 1)
  kappa ~ dgamma(1, 0.1)
}
'

cat(modelo_jer.bugs, file = 'modelo_jer.bugs')

```

```{r}
load("rabbits.RData")
x          <- rabbits$tumor
experiment <- rabbits$experiment

jags.inits <- function(){
  list("mu" = runif(1, 0.1, 0.9),
    "kappa" = runif(1, 5, 20))
}

jags_fit <- jags(
  model.file = "modelo_jer.bugs",    # modelo de JAGS
  inits = jags.inits,   # valores iniciales
  data = list(x = x, experiment = experiment, nExperiments = 71,  N = 1810),    # lista con los datos
  parameters.to.save = c("mu", "kappa", "theta"),  # parámetros por guardar
  n.chains = 3,   # número de cadenas
  n.iter = 10000,    # número de pasos
  n.burnin = 1000   # calentamiento de la cadena
  )
#
jags_fit
```

```{r}
sims_df <- data.frame(n_sim = 1:jags_fit$BUGSoutput$n.sims,
  jags_fit$BUGSoutput$sims.matrix) %>% 
  dplyr::select(-deviance) %>%
  gather(parametro, value, -n_sim)

ggplot(filter(sims_df, parametro =="mu"), aes(x = value)) +theme_bw()+
  geom_histogram(alpha = 0.8, bins=30,
                 col="forestgreen", fill="forestgreen")+
  ggtitle("mu")

ggplot(filter(sims_df, parametro =="kappa"), aes(x = value)) +theme_bw()+
  geom_histogram(alpha = 0.8, bins=30,
                 col="pink", fill="pink")+
  ggtitle("kappa")
```


3. Ajusta un nuevo modelo utilizando una iniciales $Beta(10, 10)$ y 
$Gamma(0.51, 0.01)$ para $\mu$ y $\kappa$ (lo demás quedará igual). 
    + Realiza una gráfica con las medias posteriores de los parámetros 
    $\theta_j$ bajo los dos escenarios de distribuciones iniciales: en el eje 
    horizontal grafica las medias posteriores del modelo ajustado en el paso
    anterior y en el eje vertical las medias posteriores del segundo modelo . 
    ¿Cómo se comparan? ¿A qué se deben las diferencias?
    
    
```{r}
modelo_jer2.bugs <-
'
model{
  for(t in 1:N){
    x[t] ~ dbern(theta[experiment[t]])
  }
  for(j in 1:nExperiments){
    theta[j] ~ dbeta(a, b)
  }
  a <- mu * kappa
  b <- (1 - mu) * kappa
  # A_mu = 1, B_mu = 1
  mu ~ dbeta(10, 10)
  kappa ~ dgamma(0.51, 0.001)
}
'

cat(modelo_jer2.bugs, file = 'modelo_jer2.bugs')

```

```{r}
jags.inits <- function(){
  list("mu" = runif(1, 0.1, 0.9),
    "kappa" = runif(1, 5, 20))
}

jags_fit2 <- jags(
  model.file = "modelo_jer2.bugs",    # modelo de JAGS
  inits = jags.inits,   # valores iniciales
  data = list(x = x, experiment = experiment, nExperiments = 71,  N = 1810),    # lista con los datos
  parameters.to.save = c("mu", "kappa", "theta"),  # parámetros por guardar
  n.chains = 3,   # número de cadenas
  n.iter = 10000,    # número de pasos
  n.burnin = 1000   # calentamiento de la cadena
  )
#
jags_fit2
```

```{r}
sims_df2 <- data.frame(n_sim = 1:jags_fit2$BUGSoutput$n.sims,
  jags_fit$BUGSoutput$sims.matrix) %>% 
  dplyr::select(-deviance) %>%
  gather(parametro, value, -n_sim)

ggplot(filter(sims_df2, parametro =="mu"), aes(x = value)) +theme_bw()+
  geom_histogram(alpha = 0.8, bins=30,
                 col="forestgreen", fill="forestgreen")+
  ggtitle("mu")

ggplot(filter(sims_df2, parametro =="kappa"), aes(x = value)) +theme_bw()+
  geom_histogram(alpha = 0.8, bins=30,
                 col="pink", fill="pink")+
  ggtitle("kappa")
```

```{r}
meansTheta1 <- sims_df %>%group_by(parametro) %>% 
  summarise(meansTheta1=mean(value))
meansTheta2 <- sims_df2 %>%group_by(parametro) %>% 
  summarise(meansTheta1=mean(value))

```

```{r}
ggplot()+theme_bw()+
  geom_point(aes(meansTheta1$meansTheta1[3:73], meansTheta2$meansTheta1[3:73]),
             col="navyblue")+
  xlab("Modelo 1")+ylab("Modelo 2")+
  ggtitle("Comparación de modelos")
```

