---
title: "Parte B"
author: "Dalia Camacho, Gabriela Vargas, Elizabeth Monroy"
output: html_document
---

```{r setup, include=FALSE}
library(ggplot2)
knitr::opts_chunk$set(echo = TRUE)
```

##Pregunta 1.1
¿Para qué valores de n el algoritmo de inserción ($8n^2$) corre más rápido que el de mezcla directa ($64nlog_2(n)$)?
```{r}

Inser1  <- function(n){8*n^2}
Mezcla1 <- function(n){64*n*log2(n)}
n       <- 0:100

ggplot()+ theme_bw()+
  geom_line(aes(n, Inser1(n), col="Inserción"))+
  geom_line(aes(n, Mezcla1(n), col="Mezcla"))+
  xlab("n")+
  ylab("tiempo")+
  ggtitle("Comparación de los métodos de ordenamiento de inserción y mezcla")
## Warning: Removed 1 rows containing missing values (geom_path).


j       <- 40

while(j<50){
  if(Inser1(j)-Mezcla1(j)>0){
    break
  }
  j <- j+1
}

print(paste0("El algoritmo de inserción corre más rápido que el de mezcla para valores menores a ", round((j),1), "."))
## [1] "El algoritmo de inserción corre más rápido que el de mezcla para valores menores a 43.6 ."
```

##Pregunta 1.2
¿Para qué valores de n el algoritmo de inserción ($6n^2$) corre más rápido que el de mezcla directa ($32nlog_2(n)+5n$)?

```{r}
n<-0:40
Inser2  <- function(n){6*n^2}
Mezcla2 <- function(n){32*n*log2(n)+5*n}

ggplot()+ theme_bw()+
  geom_line(aes(n, Inser2(n), col="Inserción"))+
  geom_line(aes(n, Mezcla2(n), col="Mezcla"))+
  xlab("n")+
  ylab("tiempo")+
  ggtitle("Comparación de los métodos de ordenamiento de inserción y mezcla")
## Warning: Removed 1 rows containing missing values (geom_path).


j       <- 23

while(j<27){
  if(Inser2(j)-Mezcla2(j)>0){
    break
  }
  j <- j+1
}

print(paste0("El algoritmo de inserción corre más rápido que el de mezcla para valores menores a ", round((j),1), "."))
```
##Pregunta 2

¿Cuál es el valor más pequeño de n tal que un algoritmo cuyo tiempo de ejecuciónes $100n^2$ corre más rápido que un algoritmo cuyo tiempo de ejecución es $2^n$?

```{r}

cuad <- function(n){100*n^2}
expo <- function(n){2^n}

n <- 0:20

ggplot()+ theme_bw()+
  geom_line(aes(n, cuad(n), col="Cuadrático"))+
  geom_line(aes(n, expo(n), col="Exponencial"))+
  xlab("n")+
  ylab("tiempo")+
  ggtitle("Comparaciónn de algoritmos")


j <- 1

while(j<20){
  if(expo(j)-cuad(j)>0){
    break
  }
  j <- j+1
}

print(paste0("El valor más pequeño de n para el que el algoritmo de tiempo cuadrático 100n^2 corre más rápido que el exponencial 2^n es: ", round((j),1), "."))


```
